臺灣臺北地方法院民事裁定
111年度司監宣字第12號
聲  請  人  顏毅明  
關  係  人  顏郁玲  
上列聲請人聲請為受監護宣告人選任特別代理人事件，本院裁定
如下
    主  文
選任顏郁玲（女、民國00年0月0日生、身分證統一編號：Z00000
0000號）為受監護宣告人許雪吟（女、民國00年0月00日生、身
分證統一編號：Z000000000號）辦理被繼承人顏文科之味全食品
工業股份有限公司股票繼承相關事宜之特別代理人。
聲請程序費用新臺幣壹仟元由受監護宣告人負擔。
    理  由
一、本件聲請意旨略以：聲請人為受監護宣告人之子，而聲請人
    之父顏文科即受監護宣告人配偶死亡，遺有財產，受監護宣
    告人欲辦理被繼承人之味全食品工業股份有限公司股票繼承
    ，然受監護宣告人之法定代理人即聲請人亦為繼承人，有法
    律上之利害衝突，爰聲請選任關係人即受監護宣告人之孫女
    顏郁玲為受監護宣告人辦理被繼承人所遺味全食品工業股份
    有限公司股票繼承相關事宜之特別代理人等語，並提出戶籍
    謄本、繼承系統表、民事判決等為證。
二、按監護人之行為與受監護人之利益相反或依法不得代理時，
    法院得因監護人、受監護人、主管機關、社會福利機構或其
    他利害關係人之聲請或依職權，為受監護人選任特別代理人
    ，民法第1098條第2 項定有明文；前開規定依民法第1113條
    規定，準用於成年人之監護。
三、經查，聲請人主張之前開事實，業據其提出上開書證為證，
    而受監護宣告人前經本院以108年度監宣字第758號選定聲請
    人為受監護宣告人之監護人，亦有戶籍謄本附卷可稽，堪信
    為真正。聲請人既為受監護宣告人之法定代理人，2人亦同
    為被繼承人顏文科之繼承人，關於被繼承人之味全食品工業
    股份有限公司股票繼承事宜，如擔任受監護宣告人之法定代
    理人，顯然利益衝突，聲請人依法不得代理受監護宣告人，
    聲請人聲請為該等事宜為受監護宣告人選任特別代理人，自
    屬有據。又據聲請人所提出之陳報狀表示被繼承人顏文科之
    味全食品工業股份有限公司股票由聲請人及受監宣人各繼承
    1/2，此有聲請人陳報狀附卷可稽，是受監護宣告人之權益
    獲有保障，復參以之非被繼承人遺產繼承事件之利害關係人
    ，應能適時維護受監護宣告人之權益，其亦有意願擔任特別
    代理人，查無不適或不宜擔任受監護宣告人代理人之消極原
    因，認由之擔任受監護宣告人於被繼承人遺產繼承事件中之
    特別代理人，並無不當。是本件聲請為有理由，應予准許。
四、依家事事件法第164條第2項之規定，裁定如主文。
五、如不服本裁定，應於裁定送達後10日內，以書狀向本院提出
    抗告狀，並繳納抗告費新臺幣1,000元。
中　　華　　民　　國　　111 　年　　6 　　月　　21　　日
                  家事法庭  司法事務官  黃正諭